---
title: "Assignment 3"
author: "Nika Jurov"
date: "12/3/2018"
output: html_document
---

```{r include=FALSE}
library(devtools)
library(magrittr)
library(dplyr)

devtools::install_github("ewan/stats_course", subdir="data/clark_judgments")

MOP_data <- clarkjudgments::acceptability %>%
            dplyr::filter(MOP == "MOP100")
```

* Dependent variable is **rating**. 
* Predictor is **language**.

## Question 1

* distribution of ratings: inappropriate to use a linear model with Gaussian error. What is it?
Imamo le dve kategoricni vrednosti, ki ju sicer lahko spremenimo v ena in nic vendar bodo vrednosti odvisne spremenljivke vedno v vrsti navzgor - spremenljivka rabi prediktor, glede na katerega se spremeni. Tu tega ne moremo ravno videti, ker so vse vrednosti glede na neko kategorijo v istem polju. Ostankov ne moremo videti, saj ne vemo, kaj so. Ta model ni primeren.

## Question 2

* ENA

**H1**
                    
```{r}
#nic ==> mn1 = mn2
#permutation test: 9999 times two distributions that have 0 difference between the means
#for N:...
permuted_MOP <- MOP_data %>%
                    dplyr::mutate(
                    permuted_rating = 
                      sample(rating, dim(MOP_data)[1])
                    )
good <- permuted_MOP %>%
              dplyr::filter(
              language == "adger-good"
                )
bad <- permuted_MOP %>%
              dplyr::filter(
              language == "adger-bad"
                )
mean_good <- mean(good$permuted_rating)
mean_bad <- mean(bad$permuted_rating)
mn_diff <- mean_good - mean_bad

permuted_coef <- coef(lm(rating ~ language))[2]
#v vektor

```


**H2**

```{r}
# mn1 - mn2 = 60
# PERMUTE
sd1 <- sd(good$permuted_rating)
sd2 <- sd(bad$permuted_rating)
mn1 <- sample(0:100, 1)
mn2 <- mn1 - 60
  
# TO NE GRE TAK
group1 <- MOP_data %>%
              #dplyr::filter(PORPRAVI?!) %>%
              dplyr::mutate(
                fake_good_ranking = 
                  rnorm(n = (dim(MOP_data)[1]/2), 
                        mean = mn1, sd = sd1))
                
group1 <- MOP_data %>%
              #dplyr::filter(PORPRAVI?!) %>%
              dplyr::mutate(
                fake_bad_ranking = 
                rnorm(n = (dim(MOP_data)[1]/2), 
                      mean = mn2, sd = sd2))

#KODIRAJ V 0 in 1 ali 1,-1
fake_coef <- coef(lm(rating ~ language))[2]

#daj v vektor

```

```{r}
# predstavi vse na istem plotu
# ggplot2::ggplot()
```


* DVA

```{r}
# odrezi vrednosti < 0 in > 100
# pokazi razliko med obema distrib.
```

Ce sta distribuciji blize temu, kar opazimo v resnicnih podatkih, potem to ni vec normalen zakon/Gauss, ker preprosto nimamo srednje vrednosti, ki centrira vse vrednosti naokoli z neko razliko. Imamo veliko nicel in veliko stotk, malo po in pred tem. Ce to vzamemo kot nrm. zakon, potem sklepamo, da so vrednosti tudi naokoli 0 in 100. Srednja vrednost zagotovo ne bo tam, kjer jo bomo ocenili glede na ocenjevanje, ce vzamemo to got gaussovsko distribucijo. Ja, je riziko


## Question 3

```{r}
# 3 observations only
# ja zagotovo mora biti popolnoma izkrivljeno
```

